臺灣彰化地方法院交通事件裁定　　　　 96年度交聲字第341號
原處分機關
即移送機關　交通部公路總局臺中區監理所彰化監理站
異　議　人
即受處分人　甲○○
上列受處分人因違反道路交通管理處罰條例案件，對於交通部公
路總局臺中區監理所彰化監理站中華民國九十六年四月十七日所
為之處分（彰監四字第裁六四－Ｚ00000000號裁決書）
聲明異議，本院裁定如下：
    主  文
異議駁回。
    理  由
一、按汽車行駛高速公路及快速公路，不得跨行車道、迴轉、倒
    車或逆向行駛；另按汽車行駛於高速公路、快速公路或設站
    管制之道路，不遵使用限制、禁止、行車管制及管理事項之
    管制規則，而違規超車、迴車、倒車、逆向行駛者，處汽車
    駕駛人新臺幣（下同）三千元以上六千元以下罰鍰，高速公
    路及快速公路管制規則第九條第一項第一款、道路交通管理
    處罰條例第三十三條第一項第七款分別定有明文。違反前揭
    規定者，並依道路交通管理處罰條例第六十三條第一項第一
    款，記違規點數一點。
二、原處分意旨略以：本案為內政部警政署國道公路警察局第六
    警察隊於民國九十六年二月二十一日以公警局交字第Ｚ00
    000000號違規通知單，當場舉發異議人即受處分人（
    下稱異議人）甲○○於九十六年二月二十一日七時四十分許
    ，駕駛○七五三－ＫＸ號自小貨車，在國道三號土城交流道
    匝道「逆向行駛」違規，經警攔停掣單舉發後，原處分機關
    依道路交通管理處罰條例第三十三條第一項第七款及同法第
    六十三條第一項規定，裁處異議人六千元罰鍰，並記違規點
    數一點。
三、本件聲明異議意旨略以：異議人於九十六年二月二十一日十
    七時四十分許，在國道三號土城交流道匝道路段處違規屬實
    ，但異議人是倒車，不是逆向行駛，建議執勤員警更改違規
    事實云云。
四、經查：異議人固不否認於上揭時地確有違規行為，惟爭執當
    時並非如舉發單所載逆向行駛，而係違規倒車。據首揭高速
    公路及快速公路管制規則第九條第一項第一款及道路交通管
    理處罰條例第三十三條第一項第七款之規定，均將違規超車
    、迴車、倒車、逆向行駛列於同款處罰，衡諸其立法旨趣，
    乃係禁止汽車駕駛人於高速公路及快速公路管制路段，違規
    超車、迴車、倒車、逆向行駛等行為致危害道路交通安全，
    所列違規態樣程度相當，所處罰則亦均同等，尚不因汽車駕
    駛人究係逆向行駛或倒車之不同而有二致。然異議人既對於
    違規行為坦承不諱，卻未深究法規禁止、處罰內容及其旨趣
    ，僅以其所認違規事實不同逕為異議，顯無實益，其所辯亦
    不足採。綜上所述，異議人行駛高速公路，於交流道匝道路
    段違規既屬事實，原處分機關依高速公路及快速公路交通管
    制規則第九條第一項第一款及道路交通管理處罰條例第三十
    三條第一項第七款、第六十三條第一項第一款規定，裁處異
    議人六千元罰鍰，並記違規點數一點，核無違誤，本件異議
    為無理由，應予駁回。
五、據上論斷，應依道路交通管理處罰條例第八十七條第二項、
    道路交通案件處理辦法第十九條，裁定如主文。
中　　華　　民　　國　　96　　年　　5 　　月　　31    日
                  交通法庭　　法  官  周莉菁
以上正本證明與原本無異。
如不服本裁定，應於送達後五日內，向本院提出抗告狀（須附繕
本）。
中　　華　　民　　國　　96　　年　　6 　　月　　14    日
                              書記官  黃當易
